【裁判字號】    98,消債更,268
【裁判日期】    980810
【裁判案由】    更生事件
【裁判全文】
臺灣臺北地方法院民事裁定           98年度消債更字第268號
聲  請  人
即債務人    乙○○
代  理  人  李詩楷律師
相  對  人
即債權人    甲○（台灣）商業銀行股份有限公司
相  對  人
即債權人    台北富邦商業銀行股份有限公司
                        2、3.
相  對  人
即債權人    國泰世華商業銀行股份有限公司
相  對  人
即債權人    美商甲○銀行股份有限公司
                        號
相  對  人
即債權人    渣打國際商業銀行股份有限公司
相  對  人
即債權人    香港商香港上海豐銀行股份有限公司
                        14樓.
相  對  人
即債權人    聯邦商業銀行股份有限公司
                        、3樓.
相  對  人
即債權人    萬泰商業銀行股份有限公司
                        2樓及.
相  對  人
即債權人    台新國際商業銀行股份有限公司
                        、2樓.
相  對  人
即債權人    大眾商業銀行股份有限公司
                        樓及1.
相  對  人
即債權人    中國信託商業銀行股份有限公司
                        及1至.
                        至22.
上列當事人聲請消費者債務清理事件，本院裁定如下：
    主  文
聲請人即債務人乙○○自中華民國九十八年八月十日十五時起開
始更生程序。命司法事務官進行本件更生程序。
    理  由
一、按法院開始更生程序之裁定，應載明其年、月、日、時，並
    即時發生效力。次按法院裁定開始更生或清算程序後，得命
    司法事務官進行更生或清算程序，必要時得選任律師、會計
    師或其他適當之自然人或法人為監督人或管理人，消費者債
    務清理條例第45條第1項、第16條第1項定有明文。
二、本件債務人主張：其有不能清償債務情事，前已提出債權人
    清冊，以書面向最大債權金融機構請求共同協商債務清償方
    案，嗣協商成立，債務人每月應償還新臺幣 (以下同)26534
    元，依當時債務人每月薪資約 3萬元，如扣除協商款後實不
    足支應生活所需，債務人乃預借薪資始能履行協商條件，勉
    強繳款至96年 6月，因預借薪資已遭公司主張與薪資抵銷，
    使債務人無法繼續還款，後配偶游協棟中風，另需撫養二位
    尚就讀國中及小學之子女及聲請人之公婆，，確有不可歸責
    於己之事由致履行顯有重大困難，且其無擔保或無優先權之
    債務總額未逾1, 200萬元，復未經法院裁定開始清算程序或
    宣告破產，爰向本院聲請更生等語。
三、經查：債務人所主張之上開事實，業據提出協議書、財團法
    人金融聯合徵心中心綜合信用報告暨前置協商專用債權人清
    冊、95年及96年綜合所得稅各類所得資料清單、財產歸屬資
    料清單、房屋租賃契約書、存款資料明細表等為證，此外，
    本件又查無債務人有消費者債務清理條例第6條第3項、第8
    條或第46條各款所定駁回更生聲請之事由存在，則債務人聲
    請更生，應屬有據，並依上開規定命司法事務官進行本件更
    生程序，爰裁定如主文。
中    華    民    國    98    年     8    月    10    日
              民事第二十二庭法      官  劉亭柏
上為正本係照原本作成
本件不得抗告
本裁定已於98年8月10日下午15時公告。
中    華    民    國    98    年     8    月    10    日
                            書  記  官  謝韻華


司法院資訊處製作；財團法人民間司法改革基金會備份。
